# 在建工程相关问题

提问人：pizzayo 时间：2017-04-11 09:37:03
请问重大在建工程项目变动情况中的工程累计投入占预算比例，如果是筹建期的公司，是直接用资产总额/预算数吗？

回答人：chenyiwei
如果筹建期的公司，尚未发生过转固情况的，可以直接按在建工程期末余额除以该工程的预算总额。

提问人：pizzayo 时间：2017-04-12 11:00:51
谢谢陈版主，如果在 16 年 12 月 31 日已经全部转固，请问是直接用资产总额/预算总额吗？

回答人：chenyiwei
可以这样理解。